臺灣嘉義地方法院刑事判決　　　　　　　94年度交訴字第34號
公　訴　人　臺灣嘉義地方法院檢察署檢察官
被　　　告　甲○○
　　　　　　丙○○
上列被告等因公共危險等案件，經檢察官提起公訴（94年度偵字
第3489號），本院判決如下：
    主  文
甲○○服用酒類，不能安全駕駛動力交通工具而駕駛，處拘役伍
拾玖日，如易科罰金，以參佰元折算壹日。
丙○○駕駛動力交通工具肇事，致人受傷而逃逸，處有期徒刑壹
年。
    事  實
一、甲○○明知飲酒後駕駛動力交通工具之操控能力降低而無法
    為安全之駕駛，仍於民國（下同）九十四年四月十三日凌晨
    零時許，於飲用酒類後，已達反應遲緩，注意力減低，而不
    能安全駕駛動力交通工具之狀態，竟仍騎乘車牌號碼NZS-10
    5號重型機車，沿嘉義市○○路由南向北直行，於行經博愛
    路與中興路口時，疏未注意車前狀況，而由後撞擊當時同向
    停前方等待綠燈由丙○○所駕駛車牌號碼UR-9487號自小客
    車右後保險桿部分，連帶使該自小客車油箱蓋掉落，甲○○
    因此強烈撞擊人車倒地，受有左股骨幹閉鎖性骨折，左腓股
    骨折併肌腱斷裂之傷害（丙○○所涉過失傷害罪部分，已由
    檢察官不起訴處分），詎丙○○見發生車禍致人受傷，竟不
    下車對甲○○為必要之救護，即行駕車逃離現場，經警據報
    前來處理，將甲○○送醫救治，測得甲○○血液中酒精濃度
    高達280G /DL（換算吐氣中酒精濃度為每公升1.40毫克），
    並將丙○○掉落之油箱蓋扣案，且據監視錄影帶所見車牌號
    碼其中二碼，清查相同車型車輛，傳訊丙○○到案說明，始
    查知上情。
二、案經嘉義市警察局第二分局報請臺灣嘉義地方法院檢察署檢
    察官偵查起訴。
    理  由
一、訊據被告甲○○坦承飲酒高梁酒半瓶約150cc後騎乘機車等
    情（本院第五五頁），惟辯稱不知酒精濃度如此之高，且其
    尚有操控能力云云，經查被告血液中酒精濃度高達280G/DL
    （換算吐氣中酒精濃度為每公升1.40毫克），有嘉義榮民醫
    院生化報告單可稽，而被告甲○○係由後方撞擊已停止在前
    方之被告丙○○之車輛，有道路交通事故調查報告表（一）
    、（二）可按，顯見被告當時反應遲緩，注意力減低，操控
    能力已有不足，否則當不至於未注意到前方停止之車輛，且
    據現場處理車禍案件之警員乙○○到院證述被告甲○○坦當
    時意識不是很清楚，沒辦法表達，亦沒辦法作吹氣測試等情
    （本院卷第四三頁），足證被告甲○○當時已達不能安全駕
    駛之程度，本案事證明確，其犯行堪以認定。
二、訊據被告丙○○坦承上揭時地，其所駕上開小客車等候綠燈
    ，有聽到碰擊聲等情，惟辯稱以為其後方有東西發生碰撞，
    沒感覺自己車輛被撞擊，其在車上往外看，並未看到有人受
    傷，不知有撞到甲○○，故將車駛離云云。經查：
  （一）被告丙○○所駕駛上開車輛當時油箱蓋尚且掉落一節，
        為被告所不否認，並有扣案之油箱蓋一個為證，且被告
        丙○○之上開車輛，右後方保險桿有明顯撞擊痕跡，有
        相片可按（警卷第十四、十五頁），可見撞擊力甚大，
        被告丙○○在車內，不可能不知遭撞擊一事，而被告亦
        坦承聽到碰撞聲響來自後方，衡情應知悉係遭後方車輛
        撞擊發生車禍，並非其後方有東西發生碰撞，其辯稱不
        知發生車禍一節，不足採信。
  （二）被告甲○○證述當時倒地位置係在被告丙○○車輛右前
        方二、三公尺，且其尚有先爬起來再倒下之動作等情（
        見本院卷第五五頁），且證人即警員乙○○到院證述當
        地雖昏暗，但距離約十公處可看見倒地之被告甲○○之
        人車等詞（見本院卷第四四頁），而被告自承視力為1.
        0 ，則其辯稱未看到人車倒地一節，尚難採信，況如前
        述，被告已聽到其所駕駛之車輛後方有聲響，應有合理
        懷疑係發生車禍，縱其在車上往外看，並未看到有人車
        倒地，亦應下車查看，而非直接駕車離開現場，其所辯
        稱未看到有人車倒地而駕車離開一節，無從採信。
  （三）被告甲○○因本件車禍導致左股骨幹閉鎖性骨折，左腓
        股骨折併肌腱斷裂之傷害，有嘉義榮民醫院診斷證明書
        為證，此外復有道路交通事故調查報告表（一）、（二
        ）、車禍現場圖、交通事故現場相片十二張、油箱蓋一
        個可資佐證，被告丙○○肇事逃逸犯行已臻明確，足堪
        認定。
三、核被告甲○○所為，係犯刑法第一百八十五條之三之服用酒
    類，不能安全駕駛動力交通工具而駕駛之公共危險罪。爰審
    酌被告犯罪已對道路之使用公眾產生實質且嚴重之危害影響
    他人身體、生命、財產至鉅，屢經各傳播媒體長期宣導，應
    為全國國民所共知，酒精濃度、未完全坦承犯行等情，量處
    如主文所示之刑，並諭知易科罰金之折算標準，以資儆懲。
四、核被告丙○○所為，係犯刑法第刑法第一百八十五條之四之
    駕駛動力交通工具肇事人死傷而逃逸罪。爰審酌被告丙○○
    肇事後，卻不下車救護，有可能導致更為巨大之傷亡、犯後
    未能坦承犯行，猶飾詞狡卸，且其於九十三年間亦有肇事逃
    逸，遭判處有期徒刑八月（尚未執行）之前科，有臺灣高等
    法院被告前案紀錄表可稽，猶不知警惕，仍於肇事後逃逸等
    情，量處如主文所示之刑，以資儆懲。
據上論斷，應依刑事訴訟法第二百九十九條第一項前段，刑法第
一百八十五條之三、第一百八十五條之四、第四十一條第一項前
段，罰金罰鍰提高標準條例第二條，判決如主文。
本案經檢察官吳咨泓到庭執行職務
中　　華　　民　　國　　94　　年　　9 　　月　　30　　日
            交通法庭    審判長法  官  林世芬
                              法  官  鄭雅文
                              法  官  曾宏揚
以上正本證明與原本無異。
如不服本判決，應於判決送達後10日內，向本院提出上訴狀。
中　　華　　民　　國　　94　　年　　9 　　月　　30　　日
                          　　書記官　李彩娥
附錄法條：
中華民國刑法第一百八十五條之三、第一百八十五條之四
